# 市场化债转股如何计算少数股东损益

提问人：老兵 701206 时间：2019-09-02 17:56:51
陈总：
目前，上市公司为降杠杆，与银行下设的投资公司合作开展债转股业务。假设某方案主要条款如下：
1 、银行投资公司 A 给上市公司之全资子公司 B 增资 10 亿元，取得 10%股权；
2 、A 要求每年分红 6%，多余收益与其没有关系；
3 、上市公司择机发行股份收购 A持有的 B10%股权。
假设不属于名股实债，在单体报表和合并报表上，A 的出资都确认为权益。
问题 1 ：如果增资当年B 公司效益不佳，净资产收益率低于6%，在合并报表上如何确认 A的本期损益？对 A 公司的分红动用了以前年度结余未分配利润，在合并报表上如何计处 A 的本期收益？
问题 2 ：如果 A 要求每年固定分红6%，同时要章程明确 B的利润由各方股东按持股比例享有。在合并报表上如何确认 A 的本期损益？

回答人：chenyiwei
你说的这些条件，要求每年获得分红 6%（无递延付息条款）、上市公司择机发行股份收购 A 持有 B 的 10% 股权（增发价格事先不确定），都导致银行投资公司对 B 的出资至少在上市公司合并报表层面被确认为负债，归属于银行投资公司的收益需确认为利息支出。所以讨论前提不成立。

提问人：老兵 701206 时间：2019-09-03 13:27:26
陈总，我补充一下：
该方案有递延付息条款；上市公司通过发行股份购买资产方式购买 A 持有的 B10%股权，实现 B的退出，属于协商条款，不是上市公司义务。

回答人：chenyiwei
考虑该优先股是否为累积优先股。参照《金融负债与权益工具的区分及相关会计处理规定》（财会 [2014]13 号）第七条“对每股收益计算的影响” 中的提示处理。